臺灣高等法院高雄分院刑事裁定　　　　九十三年度毒抗字第一四四號
　　抗　告　人　甲○○
　　即　被　告
右列抗告人因觀察勒戒案件，不服臺灣高雄地方法院中華民國九十三年九月二十一日
裁定（九十三年度毒聲字第一九四四號），提起抗告，本院裁定如左：
    主  文
抗告駁回。
    理  由
一、抗告意旨略以：抗告人違反毒品防制條例係修正前所犯，有刑罰變更及毒品危害
    防制條例第二十四條之一追訴時效消滅不得執行之問題，亦適用同條例第二十條
    之一聲請重新審理。抗告人於八十九年九月二十日入監執行迄今已逾四年，真心
    悔改，已無繼續施用毒品之傾向，原審裁定實有違常理及法律公平之安定性，爰
    提起抗告，請求撤銷原審裁定云云。
二、經查：抗告人甲○○於民國八十九年九月十九日晚間七時四十五分起，回溯二十
    四小時之某時內，在不詳處所施用第一、二級毒品海洛因、安非他命為警於八十
    九年九月十九日，在高雄市○○區○○路六八五號十樓之二執行搜索而查獲，經
    警採其尿液送高雄市立凱旋醫院檢驗，檢出其尿液中有嗎啡及安非他命陽性反應
    ，有該醫院出具之尿液檢驗報告附卷可稽，並有抗告人所持有之第一級毒品海洛
    因二十九點二公克扣案可資佐證，是以抗告人施用第一級、第二級毒品之犯行堪
    予認定。
三、按犯毒品危害防制條例第十條之罪者，檢察官應聲請法院裁定，令被告入勒戒處
    所觀察、勒戒。又同條例第三十五條第一項規定，於中華民國九十二年六月六日
    本條例修正施行前繫屬之案件，於修正施行後，依適用修正後之規定，惟同條第
    二項規定：前項情形，修正前之規定有利於行為人者，適用最有利於行為人之法
    律。是以抗告人係八十九年九月十九日施用第一、二級毒品，經警方移送檢察官
    偵查，經臺灣高雄地方法院檢察署於八十九年九月二十三日以八十九年度偵字第
    二一三二○號偵辦，是抗告人之施用毒品案件，在本條例九十三年一月九日施行
    前，業經檢察署偵辦，應屬同條例第三十五條第一項所定「本條例修正施行前繫
    屬之施用毒品案件」，依同條例第三十五條第二項之規定，自應適用修正前毒品
    危害防制條例第二十條第一項規定較有利於抗告人，原審法院認為抗告人施用第
    一級、第二級毒品之犯行事證明確，適用較有利於抗告人之修正前毒品危害防制
    條例第二十條之規定，裁定抗告人送勒戒處所觀察、勒戒，其期間不得逾一個月
    ，核無違誤。抗告人前揭抗告意旨指，其所犯違反毒品防制條例係修正前所犯，
    有刑罰變更及同條例第二十四條之一追訴時效消滅之問題云云，然查，原裁定業
    經比較毒品危害防制條例前後修正條文，適用較有利於抗告人之修正前規定已如
    前述；又按同條例第二十四條之一規定觀察勒戒或強制戒治處分於受處分人施用
    毒品之追訴權消滅時不得執行，查同條例第十條第一項規定，施用第一級毒品者
    ，處六月以上五年以下有期徒刑，同條第二項規定，施用第二級毒品者，處三年
    以下有期徒刑，依刑法第八十條第一項第二款規定，追訴權時效為十年，經查檢
    察官於九十三年八月二十六日聲請觀察勒戒，是以抗告人所犯施用第一、二級毒
    品罪，顯然未逾十年之追訴權時效；又同條例第二十條之一重新審理，係指觀察
    、勒戒之裁定確定後，始得提起，抗告人之觀察勒戒處分尚未確定，自不得引用
    該條聲請重新審理，是以抗告人之抗告，並無理由，應予駁回。
四、據上論結，應依刑事訴訟法第四百十二條，裁定如主文。
中    華    民    國      九十三      年      十一      月     十九   日
                              臺灣高等法院高雄分院刑事第一庭
                                  審判長法官  王光照
                                        法官  張意聰
                                        法官  曾玉英
右正本證明與原本無異。
不得再抗告。
                                  法院書記官  黃麗蓉
中    華    民    國      九十三      年      十一      月     十九   日
